臺灣高等法院刑事裁定
109年度聲字第5078號
聲  請  人  臺灣高等檢察署檢察官
受  刑  人  林春長




上列聲請人因受刑人數罪併罰有二裁判以上，聲請定其應執行之
刑（聲請案號：109年度執聲字第2598號），本院裁定如下：
    主  文
林春長犯如附表所示各罪所處之刑，應執行有期徒刑拾壹年肆月
。
    理  由
一、聲請意旨略以：受刑人林春長因違反毒品危害防制條例等數
    罪，先後經判決確定如附表，應依刑法第53條、第51條第5
    款規定，定其應執行之刑，爰依刑事訴訟法第477條第1項聲
    請裁定等語。
二、按裁判確定前犯數罪者，併合處罰之。但有下列情形之一者
    ，不在此限：一、得易科罰金之罪與不得易科罰金之罪；二
    、得易科罰金之罪與不得易服社會勞動之罪；三、得易服社
    會勞動之罪與不得易科罰金之罪；四、得易服社會勞動之罪
    與不得易服社會勞動之罪；前項但書情形，受刑人請求檢察
    官聲請定應執行刑者，依第51條規定定之；數罪併罰，有二
    裁判以上者，依刑法第51條之規定，定其應執行之刑；刑法
    第50條、第53條分別定有明文。次按法律上屬於自由裁量之
    事項，有其外部性界限及內部性界限，並非概無拘束。依據
    法律之具體規定，法院應在其範圍選擇為適當之裁判者，為
    外部性界限；而法院為裁判時，應考量法律之目的，及法律
    秩序之理念所在者，為內部性界限；法院為裁判時，二者均
    不得有所踰越。在數罪併罰，有二裁判以上，定其應執行之
    刑時，固屬於法院自由裁量之事項，然仍應受前揭外部性界
    限及內部性界限之拘束；上開更定之應執行刑，不應比前定
    之應執行刑加計其他裁判所處刑期後為重，否則即與法律秩
    序理念及法律目的之內部界限有違，難認適法（最高法院80
    年台非字第473號判例、93年度台非字第192號判決意旨可資
    參照）。
三、經查：受刑人所犯如附表所示之罪，前經本院判處如附表所
    示之刑（附表編號1至4、編號5至6之「偵查（自訴）機關年
    度案號」欄，應分別更正為「臺北地檢106年度偵字第23983
    、107年度偵字第2549號」、「臺北地檢107年度偵字第2920
    0號、108年度偵字第374號、第450號、第3787號、第6809號
    、第6900號、第17780號」）。其中附表編號1至4所示之罪
    ，經本院以108年度上訴字第44號判處應執行有期徒刑11年
    ，嗣經最高法院108年度台上字第1528號判決上訴駁回，均
    經分別確定在案，且各罪均為裁判確定前所犯，本院亦為最
    後事實審法院，有各該刑事判決書及本院被告前案紀錄表在
    卷可稽。又附表編號5所示之罪所處之刑為得易服社會勞動
    ；附表編號6所示之罪所處之刑為得易科罰金；附表編號1至
    4所示之罪所處之刑，則為不得易科罰金，亦不得易服社會
    勞動，合於刑法第50條第1項但書第1款、第3款之情形，須
    經受刑人請求檢察官聲請定其應執行刑，始得依刑法第51條
    之規定定其應執行刑。茲檢察官依受刑人之請求，聲請就附
    表所示各罪定其應執行之刑，此有受刑人簽名之「臺灣臺北
    地方檢察署109年12月16日訊問筆錄」乙份在卷可憑（本院
    卷第5至6頁），本院審核認聲請為適當，應予准許。並審酌
    附表編號1至4所示之罪，曾經法院定應執行刑有期徒刑11年
    ，暨附表所示各罪宣告刑總和上限等內、外部性界限，並考
    量受刑人之各該犯罪類型、行為態樣、手段、動機等事項，
    爰依刑法第51條第5款規定，就附表所示各罪所處之刑，定
    其應執行之刑如主文所示。
四、據上論斷，依刑事訴訟法第477條第1項，刑法第50條第1項
    第1款、第3款、第2項、第53條、第51條第5款，裁定如主文
    。
中　　華　　民　　國　　110 　年　　1　　月　　5  　　日
                  刑事第九庭    審判長法　官  潘翠雪
                                      法　官  曾德水
                                      法　官  俞秀美
以上正本證明與原本無異。
如不服本裁定，應於收受送達後五日內向本院提出抗告狀。
                                      書記官  謝崴瀚
中　　華　　民　　國　　110 　年　　1 　　月　　5 　　日

編　　　　　號  1 2 3 罪　　　　　名  毒品危害防制條例 毒品危害防制條例 毒品危害防制條例 宣　　告　　刑  有期徒刑7年6月 有期徒刑7年3月 有期徒刑7年3月 犯　罪　日　期  106.07.09 106.07.03 106.07.06 偵查(自訴)機關 年　度　案　號  臺北地檢106年度偵字第23983、107年度偵字第2549號 臺北地檢106年度偵字第23983、107年度偵字第2549號 臺北地檢106年度偵字第23983、107年度偵字第2549號 最　後 事實審 法　  院 臺灣高院 臺灣高院 臺灣高院  案 　 號 108年度上訴字第 44號 108年度上訴字第 44號 108年度上訴字第 44號  判決日期 108/03/20 108/03/20 108/03/20 確　定 判　決 法 　院 最高法院 最高法院 最高法院  案　 號 108年度台上字第 1528號 108年度台上字第 1528號 108年度台上字第 1528號  判決日期 108/05/15 108/05/15 108/05/15 是否為得易科罰金 之     案     件  否 否 否 備           註  臺北地檢108年度執字第4400號 編號1至4應執行有期徒刑11年   
編　　　　　號  4 5 6 罪　　　　　名  毒品危害防制條例 藥事法 毒品危害防制條例 宣　　告　　刑  有期徒刑1年2月 有期徒刑4月 有期徒刑3月 犯　罪　日　期  106.10.24 108.03.07 107.07、8月間某日至108.03.07 偵查(自訴)機關 年　度　案　號  臺北地檢106年度偵字第23983、107年度偵字第2549號 臺北地檢107年度偵字第29200號、108年度偵字第374號、第450號、第3787號、第6809號、第6900號 臺北地檢107年度偵字第29200號、108年度偵字第374號、第450號、第3787號、第6809號、第6900號 最　後 事實審 法　  院 臺灣高院 臺灣高院 臺灣高院  案 　 號 108年度上訴字第 44號 109年度上訴字第 1480號 109年度上訴字第 1480號  判決日期 108/03/20 109/06/30 109/06/30 確　定 判　決 法 　院 最高法院 最高法院 臺灣高院  案　 號 108年度台上字第 1528號 109年度台上字第 5267號 109年度上訴字第 1480號  判決日期 108/05/15 109/10/28 109/06/30 是否為得易科罰金 之     案     件  否 否 得易服社會勞動 是 備           註  臺北地檢108年度執字第4400號 編號1至4應執行有期徒刑11年 臺北地檢109年度執字第6960號 臺北地檢109年度執字第6961號